【裁判字號】    96,易,3499
【裁判日期】    970310
【裁判案由】    竊盜
【裁判全文】
臺灣高雄地方法院刑事判決              96年度易字第3499號
公  訴  人  臺灣高雄地方法院檢察署檢察官
被      告  乙○○
上列被告因竊盜案件，經檢察官提起公訴（96年度偵字第25236
號），被告於準備程序中就被訴事實為有罪之陳述，經本院告知
簡式審判程序之旨，並聽取被告與公訴人之意見後，本院裁定進
行簡式審判程序，判決如下：
    主  文
乙○○攜帶兇器竊盜未遂，累犯，處有期徒刑伍月，如易科罰金
，以新臺幣壹仟元折算壹日。扣案之活動扳手、加長接桿各壹支
、套筒肆顆均沒收。
    事  實
一、乙○○前於民國93年間，因竊盜案件，經本院以94年度簡字
    第3302號判決判處有期徒刑3 月確定，又於94年間因違反毒
    品危害防制條例案件，經本院以94年度訴字第2589號判決判
    處有期徒刑10月確定，上開2 案件之宣告刑，經本院以95年
    度聲字第785 號裁定定應執行有期徒刑1 年確定，於95年11
    月11日縮刑期滿執行完畢。詎仍不知悔改，基於意圖為自己
    不法之所有，於96年8 月30日15時30分許，見丙○○停放在
    高雄縣鳥松鄉○○路與正修路口之車牌號碼9865-NY 號自小
    客車車內無人，因認有機可趁，遂持其所有客觀上足以危害
    人之生命、身體安全而可供兇器使用之活動扳手、加長接桿
    各1 支，及套筒4 顆，鑽入上開自小客車車底，欲竊取該車
    底盤掛勾，甫著手拆下拴住掛勾之螺絲1 顆之際，適逢巡邏
    警員經過當場查獲而未得手，並扣得乙○○所有供竊取掛勾
    所用之活動扳手、加長接桿各1 支、套筒4 顆。
二、案經高雄縣政府警察局仁武分局報請臺灣高雄地方法院檢察
    署檢察官偵查起訴。
    理  由
一、按本件被告乙○○所犯係死刑、無期徒刑、最輕本刑為3 年
    以上有期徒刑以外之罪，被告於準備程序就前揭被訴事實為
    有罪之陳述，經本院告知簡式審判程序之旨，並聽取其與公
    訴人之意見後，本院認無不得或不宜改依簡式審判程序進行
    之處，爰依刑事訴訟法第273 條之1 第1 項、第284 條之1
    ，裁定進行簡式審判程序，合先敘明。
二、訊據被告乙○○對於上揭犯罪事實坦承不諱，核與證人丙○
    ○於警詢中指訴相符，並有現場及查獲照片7 張在卷可稽，
    復有竊取汽車掛勾所用之活動扳手、加長接桿各1 支、套筒
    4 顆扣案可資佐證。是被告之自白與事實相符，自可採為認
    定被告有罪之依據。從而本件事證明確，被告攜帶兇器竊盜
    犯行堪以認定，應予依法論科。
三、按刑法第321 條第1 項第3 款之攜帶兇器竊盜罪，係以行為
    人攜帶兇器竊盜為其加重條件，此所謂兇器，其種類並無限
    制，凡客觀上足對人之生命、身體安全構成威脅，具有危險
    性即屬之，且只須行竊時攜帶此種具有危險之兇器為已足，
    並不以攜帶之初有行兇之意圖為必要（最高法院79年臺上字
    第5253號判例足資參照）。查被告乙○○所有持供犯竊取汽
    車掛勾所用之活動扳手1 支，長約24.5公分，為鐵製材質，
    質地堅硬，前端鈍重、加長接桿1 支，長約12公分，套筒4
    顆，各長約4 公分，均為鐵製材質，具有一定之重量，此經
    本院審理時勘驗在卷，如持以行兇，客觀上足以傷害人之生
    命、身體，自均屬具有危險性之兇器。核被告所為，係犯刑
    法第321 條第2 項、第1 項第3 款之攜帶兇器竊盜未遂罪。
    被告已著手於竊盜行為之實施，而未生取得財物之結果，為
    未遂犯，爰依刑法第25條第2 項之規定，按既遂犯之刑度減
    輕其刑。又被告曾於93年間，因竊盜案件，經本院以94年度
    簡字第3302號判決判處有期徒刑3 月確定，又於94年間因違
    反毒品危害防制條例案件，經本院以94年度訴字第2589號判
    決判處有期徒刑10月確定，上開2 案件之宣告刑，經本院以
    95年度聲字第785 號裁定定應執行有期徒刑1 年確定，於95
    年11月11日縮刑期滿執行完畢，有臺灣高等法院被告前案紀
    錄表1 份在卷可憑，其於有期徒刑執行完畢後，5 年內故意
    再犯本件有期徒刑以上之罪，為累犯，應依刑法第47條第1
    項之規定加重其刑，並與前開未遂犯減輕事由，依法先加後
    減。爰審酌被告貪圖小利而竊取他人之財物，並持兇器行竊
    ，危害社會治安程度甚鉅，行為實不足取，惟念及被告犯後
    坦承犯行，尚有悔意，及所竊財物之價值非鉅，且尚未得手
    等一切情狀，量處如主文所示之刑，並諭知易科罰金之折算
    標準。扣案被告持以供犯上開竊盜犯行所用之活動扳手、加
    長接桿各1 支、套筒4 個，為被告所有供犯罪所用之物，此
    經被告於本院審理時陳明屬實，爰依刑法第38條第1 項第2
    款規定宣告沒收。
據上論斷，應依刑事訴訟法刑事訴訟法第273 條之1 第1 項、第
284 條之1 、第299 條第1 項前段，刑法第321 條第2 項、第1
項第3 款、第25條第2 項、第47條第1 項、第41條第1 項前段、
第38條第1 項第2 款，判決如主文。
本案經檢察官甲○○到庭執行職務。
中    華    民    國    97    年    3     月    10    日
                  鳳山刑事第一庭      法  官  林芳華
以上正本證明與原本無異。
如不服本判決應於收受本判決後10日內向本院提出上訴書狀，並
應敘述具體理由，如未敘述上訴理由者，應於上訴期間屆滿後20
日內補提理由書狀於本院（均須按他造當事人之人數附繕本）「
切勿逕送上級法院」。
中    華    民    國    97    年    3     月    10    日
                                      書記官  黃靖媛
附錄本案論罪科刑法條
刑法第321條
犯竊盜罪而有左列情形之一者，處 6 月以上、 5 年以下有期徒
刑：
一  於夜間侵入住宅或有人居住之建築物、船艦或隱匿其內而犯
    之者。
二  毀越門扇、牆垣或其他安全設備而犯之者。
三  攜帶兇器而犯之者。
四  結夥三人以上而犯之者。
五  乘火災、水災或其他災害之際而犯之者。
六  在車站或埠頭而犯之者。
前項之未遂犯罰之。


司法院資訊處製作；財團法人民間司法改革基金會備份。
